最高法院刑事判決　　　　　　　　　　　　　　　八十七年度台上字第二○一六號
　　上　訴　人　甲○○
右上訴人因違反稅捐稽徵法案件，不服台灣高等法院中華民國八十七年一月二十六日
日第二審判決（八十七年度上訴字第一七號，起訴案號：台灣板橋地方法院檢察署八
十六年度偵字第八九四六號），提起上訴，本院判決如左：
    主  文
上訴駁回。
    理  由
按刑事訴訟法第三百七十七條規定：上訴於第三審法院，非以判決違背法令為理由，
不得為之。是提起第三審上訴，應以原判決違背法令為理由，係屬法定要件。且必須
依據卷內資料為具體之指摘，並足據以辨認原判決已具備違背法令之形式，始屬相當
。本件原判決認定上訴人甲○○係兆傑水電材料有限公司負責人，為公司法規定之公
司負責人，並為商業會計法所稱之商業負責人，該公司為納稅義務人。該公司於民國
八十四年五月十五日申報八十三年度營利事業所得稅時，在員工薪資表內，虛載蕭偉
堂為該公司之員工，並在各類所得扣繳暨免扣繳憑單上，登載蕭偉堂收受新台幣（下
同）十七萬元薪資之不實事項，持向財政部台灣省北區國稅局申報扣抵營利事業所得
稅，以此不當方法逃漏八十三年度營利事業所得稅三萬八千四百六十七元等事實，因
而將第一審不當之判決撤銷，改判依牽連犯關係，論處上訴人公司負責人為納稅義務
人以不正當方法逃漏稅捐罪刑，已詳載其所憑之證據及認定之理由。上訴意旨略稱：
上訴人在板橋市經營兆傑水電材料有限公司，名義上雖以上訴人為公司之負責人，實
際上係上訴人之配偶負責經營，公司申報八十三年度營利事業所得稅時，由上訴人之
配偶與不知情之會計經手申辦，上訴人不及校對，誤將蕭偉堂列入申報，確非故意。
且原審未審酌刑法第五十七條、第五十九條及第六十一條之規定，自屬違誤云云。惟
查取捨證據、認定犯罪事實，量刑之輕重及是否認犯罪之情狀可憫恕者，均屬事實審
法院之職權行使，上訴意旨所指其為兆傑公司名義上之負責人，非實際經營者云云，
乃為事實上之爭執，而原審對上訴人之量刑，已詳載其如何審酌上訴人犯罪之一切情
狀，且上訴人所犯之罪，與刑法第六十一條所規定得免除其刑之要件，亦不相符合，
從而上訴意旨所指摘之事項，顯不足據以辨認原判決已具備違背法令之形式，揆諸首
開說明，其上訴自屬違背法律上之程式，應予駁回。
據上論結，應依刑事訴訟法第三百九十五條前段，判決如主文。
中      華      民      國    八十七    年      六      月      十一    日
                              最高法院刑事第三庭
                                  審判長法官  蔡  詩  文
                                        法官  莊  登  照
                                        法官  洪  明  輝
                                        法官  蔡  清  遊
                                        法官  林  增  福
      右正本證明與原本無異
                                              書  記  官
中      華      民      國    八十七    年      六      月     十八     日
